臺北高等行政法院裁定
110年度訴更一字第31號
聲  請  人
即  原  告  黃典隆（即黃萬得繼承人）


上列聲請人因違章建築事件，對於中華民國111年4月21日本院11
0年度訴更一字第31號判決，聲請裁定更正及補充裁判，本院裁
定如下：
　　主  文
聲請駁回。
聲請訴訟費用由聲請人負擔。 
　　理  由
一、按判決如有誤寫、誤算或其他類此之顯然錯誤者，法院得依
    聲請或依職權以裁定更正，其正本與原本不符者，亦同；訴
    訟標的之一部或訴訟費用，裁判有脫漏者，法院應依聲請或
    依職權以判決補充之。民事訴訟法第232條第1項及第233條
    第1項分別定有明文。上開條文依行政訴訟法第218條及第30
    7條之1之規定，於行政訴訟準用之。是法院裁定更正，必須
    裁判有誤寫、誤算或其他類此之顯然錯誤，或其正本與原本
    不符者，始得為之。所謂「顯然錯誤」，乃指裁判中所表示
    者與法院本來之意思顯然不符者而言。而對行政法院裁判聲
    請補充判決，應以訴訟標的之一部或訴訟費用之裁判有脫漏
    者為限，不包括裁判所持理由在內，倘聲請人係對原裁判理
    由不服，則顯與聲請補充裁判及聲請更正之要件不合，其聲
    請應以裁定駁回。 
二、聲請意旨略以：㈠臺北縣政府工務局（下稱工務局）民國85
    年3月22日以85北工使（違）字第3028號違章建築拆除通知
    單（下稱系爭違建拆除通知單）違反民事訴訟法第400條、
    土地法第215條、第235條、民法第773條、行政程序法第5條
    規定，無法明確表示違建人地址、違建地點，且未合法送達
    ，屬無效行政處分，本院110年度訴更一字第31號判決（下
    稱系爭判決）事實理由明顯違背行政訴訟法第105條規定，
    應依法更正廢棄原審判決，另為判決；系爭判決主文判決原
    告之訴駁回，明顯違背行政訴訟法第176條準用民事訴訟法
    第267條、同法第218條準用民事訴訟法第388條，有誤寫、
    誤算或其他類此的顯然錯誤，應予更正廢棄原判決；㈡請求
    補充判決工務局系爭違建拆除通知單違反民事訴訟法第400
    條、土地法第215條、第235條、民法第773條、行政程序法
    第3條、第96條、第8條、第110條、行政執行法第3條、違章
    建築處理辦法第5條，依民法第71條、行政程序法第158條規
    定為無效之行政處分，另應賠償聲請人新臺幣（下同）100
    萬元及自86年7月29日起計算之法定遲延利息云云。
三、經查，聲請人前因違章建築事件，主張系爭違建拆除通知單
    有重大明顯瑕疵存在，訴請確認無效，另主張系爭違建拆除
    通知單未踐行合法行政程序，致其建物遭違法拆除，而侵害
    其權利，故合併請求100萬元之損害賠償與法定遲延利息，
    均經本院以系爭判決認定為無理由，判決駁回聲請人之訴在
    案。經核聲請人上開聲請意旨，均無關本院系爭判決有無誤
    寫、誤算或其他類此之顯然錯誤，或其正本與原本不符等情
    事，無非僅是指摘系爭判決的違法情形，本應循上訴程序處
    理，惟系爭判決既無顯然錯誤情事，聲請人聲請裁定更正，
    顯屬無據；此外，本院系爭判決業已說明聲請人前揭主張為
    無理由，並以判決駁回聲請人之訴，亦核無訴訟標的或訴訟
    費用之裁判有脫漏之情形。聲請人聲請補充裁判所具理由，
    無非亦僅係對系爭判決所載理由不服。從而，聲請人對本院
    系爭判決聲請更正及補充裁判，揆之前揭規定及說明，均於
    法不合，為無理由，應予駁回，爰裁定如主文。
中　　華　　民　　國　　111 　年　　5 　　月　　31　　日
　　　　　　　　　　臺北高等行政法院第三庭
                          　　審判長法  官　楊  得  君　
                             　　　 法  官　畢  乃  俊
                            　 　　 法  官　鄭　凱　文　
上為正本係照原本作成。
如不服本裁定，應於送達後10日內向本院提出抗告狀（須按他造
人數附繕本）。
中　　華　　民　　國　　111 　年　　5 　　月　　31　　日
　　　　　　　　　　　　　　　　　　書記官　吳　芳　靜